# 请教陈老师，跨年调整收入问题？

提问人：yemingzhu1980 时间：2020-01-25 09:24:27
2019 年 11 月份我公司向客户出售 10 台设备，含税金额 113 万元。符合收入确认条件，但是客户当时不让我们开票。
当时我做分录:
借：应收账款-暂估 113 万
贷：收入 100 万
贷：销项税 13 万
现在 2020 年 1 月份客户要求我们公司给他们开票。
我 1 月份开具了 113 万的增值税专用发票。
对上述行为我想进行以下账务处理：
首先冲减上年的收入
借：应收账款-暂估 -113万
贷：以前年度损益调整 -100万
贷：销项税 -13万
然后按照 1 月份开票金额
借：应收账款-应收产品款 113 万
贷：以前年度损益调整 100 万
贷：销项税 13 万
谢谢陈老师指点？新年快乐。

回答人：chenyiwei
这个似乎没有必要进行以前年度损益调整？上年度确认收入是合理的，并不是前期差错，只是开票不及时。当然如果通过这种方式调整以体现出本期的纳税义务也可以，但要关注事实上已经延迟了纳税时间。